【裁判字號】    92,易,1582
【裁判日期】    920519
【裁判案由】    傷害
【裁判全文】
臺灣臺中地方法院刑事判決                        九十二年度易字第一五八二號
    公  訴  人  臺灣臺中地方法院檢察署檢察官
    被      告  丙○○
右列被告因傷害案件，經檢察官提起公訴，（九十二年度偵字第七三０一號），本院
判決如左：
    主  文
本件公訴不受理。
    理  由
一、本件公訴意旨如附件起訴書所載
一、按告訴乃論之罪，告訴人於第一審辯論終結前得撤回其告訴，又告訴經撤回者，
    應諭知不受理之判決，刑事訴訟法第二百三十八條第一項、第三百零三條第三款
    定有明文。
二、查本件告訴人甲○○告訴被告丙○○傷害案件，起訴書認係犯刑法第二百七十七
    條第一項之罪，依同法第二百八十七條前段之規定，須告訴乃論。茲據告訴人撤
    回其告訴，依照上開說明，本件爰不經言詞辯論，逕為諭知不受理之判決。據上
    論斷，應依刑事訴訟法第二百零三條第三款、第三百零七條判決如主文。
中    華    民    國      九十二      年      六      月    二十七    日
                                        法  官      李添興
右正本證明與原本無異
如不服本判決應於送達後十日內向本院提出上訴狀
                                        書記官
中    華    民    國      九十二      年      六      月    二十七    日
附件
臺灣臺中地方法院檢察署檢察官起訴書              九十二年度偵字第七三一號
    被      告  丙○○  男四十三歲（民國○○○年○月○日生）
                        住台中縣豐原市○○街三五號
                        身分證統一編號：Ｌ一二一一二一二六號
右被告因傷害案件，已經偵查終結，認應該提起公訴，茲將犯罪事實及證據並所犯法
條分敘如左：
            犯罪事實
一、丙○○於民國（下同）九十二年三月二十四日十八時許，在台中縣豐原市○○路
    一四六號前，因前與甲○○發生債務糾紛，詎料丙○○因屢次與甲○○談判未果
    而一時氣憤，乃基於普通傷害之故意，徒手毆打甲○○，致其受有下唇裂傷長一
    公分、血腫、臉頰挫傷及腹部挫傷之傷害。
二、案經甲○○訴由台中縣警察局豐原分局報告偵辦。
             證據並所犯法條
一、訊據被告丙○○故坦承於右揭時地徒手毆打告訴人甲○○等情，惟矢口否認有何
    傷害犯意，辯稱：伊不小心打到的云云。惟查：右揭犯罪事實，業據告訴人甲○
    ○於警訊、及偵查中指訴稽詳，復有行政院衛生署豐原醫院於九十二年三月二十
    四日所出具之診斷證明書一紙在卷足稽；再查，被告自承與告訴人甲○○有債務
    糾紛，且於上開時地與甲○○談判未果而一時氣憤出所毆打甲○○，其有上害告
    訴人甲○○之犯意甚明，市被告上開所辯無足採。本件事證明確，被告犯嫌堪予
    認定。
二、核被告所為，均係犯刑法第二百七十七條第一項之傷害罪嫌，請依法論科。
三、依刑事訴訟法第二百五十一條第一項提起公訴。
  此  致
臺灣臺中地方法院
中      華      民      國      九十二      年      五    月    十九    日
                                      檢  察  官  乙○○
右正本證明與原本無異
中      華      民      國    九十二    年      五      月     十九    日
                                      書  記  官  陳盈志
錄本案所犯法條全文
中華民國刑法第二百七十七條
(普通傷害罪)
傷害人之身體或健康者，處三年以下有期徒刑、拘役或一千元以下罰金。
犯前項之罪因而致人於死者，處無期徒刑或七年以上有期徒刑；致重傷者，處三年以
上十年以下有期徒刑。


司法院資訊處製作；財團法人民間司法改革基金會備份。
